臺灣嘉義地方法院刑事裁定
111年度聲字第145號
聲  請  人  臺灣嘉義地方檢察署檢察官
受  刑  人  戴宏偉




上列聲請人因受刑人數罪併罰有二裁判以上，聲請定其應執行之
刑（１１１年度執字第５２６號），本院裁定如下：
    主  文
甲○○所犯如附表所示各罪所處之有期徒刑，應執行有期徒刑參年
拾月。
    理  由
一、聲請意旨略以：受刑人甲○○因犯詐欺等案件，先後經法院判
    決確定如附表，應依刑法第５３條及第５１條第５款，定其應執
    行之刑，爰依刑事訴訟法第４７７條第１項聲請裁定等語。
二、按數罪併罰，有二裁判以上者，依第５１條之規定，定其應執
    行之刑；數罪併罰，分別宣告其罪之刑，如宣告多數有期徒
    刑者，於各刑中之最長期以上，各刑合併之刑期以下，定其
    刑期，但不得逾３０年，刑法第５３條、第５１條第５款分別定有
    明文。次按依刑法第５３條及第５４條應依刑法第５１條第５款至
    第７款之規定，定其應執行之刑者，由該案犯罪事實最後判
    決之法院之檢察官，聲請該法院裁定之，刑事訴訟法第４７７
    條第１項亦定有明文。又按法律上屬於自由裁量之事項，並
    非概無法律性之拘束，自由裁量係於法律一定之外部性界限
    內（以定執行刑而言，即不得違反刑法第５１條之規定），使
    法官具體選擇以為適當之處理，因此在裁量時，必須符合所
    適用之法規之目的，更進一步言，須受法律秩序之理念所指
    導，此亦即所謂之自由裁量之內部性界限。關於定應執行之
    刑，既屬自由裁量之範圍，其應受此項內部性界限之拘束，
    要屬當然（最高法院８０年台非字第４７６號判例意旨參照）。
三、查受刑人甲○○因犯加重詐欺等８罪，先後經如附表編號１至８
    所示之法院以各該編號所示之判決判處如各該編號所示之有
    期徒刑及定其應執行之刑，均告確定在案，有上開案件判決
    書及臺灣高等法院被告前案紀錄表各１份附卷可稽。而附表
    所示各罪中，係以附表編號５至８所示之案件為最後事實審案
    件，且該案件並經本院為實體判決確定，是本院為附表所示
    各案件犯罪事實最後判決之法院，依法自有管轄權。茲聲請
    人臺灣嘉義地方檢察署檢察官依刑法第５３條、第５１條第５款
    規定，聲請定其應執行之刑，本院審核認為本件聲請與首揭
    法條規定尚無不合，應予准許，爰斟酌受刑人犯罪之類型、
    情節、次數、犯罪時間及受刑人於本院訊問時所陳述之意見
    （見本院卷第９１至９２頁），在前揭外部性及內部性界限範圍
    內，定如主文所示之應執行刑。至如附表編號１所示之罪，
    固已執行完畢，惟按數罪併罰之案件，其各罪判決均係宣告
    刑，縱令其中一罪之宣告刑在形式上已經執行，仍應由法院
    定其應執行刑，俟檢察官指揮執行「應執行刑」時，再就形
    式上已執行部分予以折抵（最高法院８７年度台上字第４０９９號
    判決意旨參照），附此敘明。
四、依刑事訴訟法第４７７條第１項，刑法第５３條、第５１條第５款，
    裁定如主文。
中　　華　　民　　國　　111 　年　　2 　　月　　24　　日
                  刑事第四庭    法　官　簡仲頤
上列正本證明與原本無異。
如不服本裁定，應於裁定送達後5日內向本院提出抗告狀（應附
繕本）。　　　　　　　　　
中　　華　　民　　國　　111 　年　　2 　　月　　24　　日
                          　　  書記官　吳明蓉
附表：受刑人甲○○定應執行刑案件一覽表
編          號              １             ２             ３ ４ 罪          名  三人以上共同冒用政府機關及公務員名義詐欺取財 三人以上共同詐欺取財 三人以上共同詐欺取財 三人以上共同詐欺取財 宣    告    刑  有期徒刑１年１月 有期徒刑１年３月 有期徒刑１年２月 有期徒刑１年２月 犯  罪  日  期  １０８年８月２３日 １０８年８月２０日 １０８年８月２１日 １０８年８月２１日 偵查(自訴)機關年 度 及 案 號  臺灣臺中地方檢察署１０８年度偵字第２６５１３號等 臺灣橋頭地方檢察署１０８年度偵字第１０６２０號等 臺灣橋頭地方檢察署１０８年度偵字第１０６２０號等 臺灣橋頭地方檢察署１０８年度偵字第１０６２０號等 最  後   事實審 法    院 臺灣臺中地方法院 臺灣橋頭地方法院 臺灣橋頭地方法院 臺灣橋頭地方法院  案    號 １０９年度金訴字第９５號等 １０９年度訴字第５２８號等 １０９年度訴字第５２８號等 １０９年度訴字第５２８號等  判決日期 １０９年６月１７日 １１０年８月１８日 １１０年８月１８日 １１０年８月１８日 確  定    判  決 法    院 臺灣臺中地方法院 臺灣橋頭地方法院 臺灣橋頭地方法院 臺灣橋頭地方法院  案    號 １０９年度金訴字第９５號等 １０９年度訴字第５２８號等 １０９年度訴字第５２８號等 １０９年度訴字第５２８號等  判決確定日    期 １０９年６月１７日（協商判決 程序） １１０年１１月３０日 １１０年１１月３０日 １１０年１１月３０日 是否為得易科罰金之案件  否 否 否 否  備          註  臺灣臺中地方檢察署１０９年度執字第１１６４６號（已執行完畢） 附表編號２至４所示３罪經原判決定應執行有期徒刑１年８月確定（臺灣橋頭地方檢察署１１１年度執字第１５４號）   
　　　　　　　　　　　　　　　　　　　　　　
編          號              ５             ６             ７ ８ 罪          名  三人以上共同詐欺取財 三人以上共同詐欺取財 三人以上共同詐欺取財 三人以上共同詐欺取財 宣    告    刑  有期徒刑１年３月 有期徒刑１年２月 有期徒刑１年６月 有期徒刑１年３月 犯  罪  日  期  １０８年８月２０日 １０８年８月２０日 １０８年８月２３日至１０８年 ８月２４日 １０８年８月２０日 偵查(自訴)機關年 度 及 案 號  臺灣嘉義地方檢察署１０９年度少連偵字第２５號等 臺灣嘉義地方檢察署１０９年度少連偵字第２５號等 臺灣嘉義地方檢察署１０９年度少連偵字第２５號等 臺灣嘉義地方檢察署１０９年度少連偵字第２５號等 最  後   事實審 法    院 臺灣嘉義地方法院 臺灣嘉義地方法院 臺灣嘉義地方法院 臺灣嘉義地方法院  案    號 １１０年度訴字第２１１號 １１０年度訴字第２１１號 １１０年度訴字第２１１號 １１０年度訴字第２１１號  判決日期 １１０年１１月３０日 １１０年１１月３０日 １１０年１１月３０日 １１０年１１月３０日 確  定    判  決 法    院 臺灣嘉義地方法院 臺灣嘉義地方法院 臺灣嘉義地方法院 臺灣嘉義地方法院  案    號 １１０年度訴字第２１１號 １１０年度訴字第２１１號 １１０年度訴字第２１１號 １１０年度訴字第２１１號  判決確定日    期 １１１年１月４日 １１１年１月４日 １１１年１月４日 １１１年１月４日 是否為得易科罰金之案件  否 否 否 否  備          註  附表編號５至８所示４罪經原判決定應執行有期徒刑２年６月確定（臺灣嘉義地方檢察署１１１年度執字第５２６號）